【裁判字號】    99,易,1236
【裁判日期】    990722
【裁判案由】    傷害等
【裁判全文】
臺灣高雄地方法院刑事判決              99年度易字第1236號
公  訴  人  臺灣高雄地方法院檢察署檢察官
被      告  戊○○
上列被告因傷害等案件，經檢察官提起公訴（99年度偵字第7078
號），本院判決如下：
    主  文
戊○○犯傷害罪，處有期徒刑肆月，如易科罰金，以新臺幣壹仟
元折算壹日。又犯恐嚇危害安全罪，處有期徒刑參月，如易科罰
金，以新臺幣壹仟元折算壹日。應執行有期徒刑陸月，如易科罰
金，以新臺幣壹仟元折算壹日。
    事  實
一、戊○○於民國98年12月25日下午14時0 分許，在高雄市○○
    區○○路103 巷空地內，因懷疑甲○○工作偷懶，引發口角
    爭執，戊○○竟基於傷害他人身體之犯意，以右手握拳用力
    朝甲○○之左臉頰打1 下，使甲○○向後仰倒，撞到後方停
    放之機車，致甲○○因此受有左臉頰下側紅腫（約6 ×8 公
    分）、背部兩側擦傷（3 ×10公分、2 ×10公分）之傷害；
    並基於恐嚇之犯意，以加害生命、身體之事，恫赫甲○○以
    ：「幹你娘再讓我看到你，就要讓你死的難看，不然叫你家
    男人出來跟我輸贏」等語，致生危害於甲○○之安全。
二、案經甲○○訴由高雄市政府警察局丁○分局移送臺灣高雄地
    方法院檢察署檢察官偵查起訴。
    理  由
一、按被告以外之人於審判外之陳述，雖不符刑事訴訟法第159
    條之1 至之4 等4 條之規定，而經當事人於審判程序同意作
    為證據，法院審酌該言詞陳述或書面陳述作成時之情況，認
    為適當者，亦得為證據；又當事人、代理人或辯護人於法院
    調查證據時，知有刑事訴訟法第159 條第1 項不得為證據之
    情形，而未於言詞辯論終結前聲明異議者，視為有前項之同
    意，同法第159 條之5 定有明文。本案下列所引用之供述及
    非供述證據，業經本院依法踐行調查證據程序，公訴人、被
    告均不爭執各該證據之證據能力，且迄本院言詞辯論終結前
    未就上開證據之證據能力聲明異議，又查無依法應排除其證
    據能力之情形，是後述所引用證據之證據能力均無疑義，依
    法自有證據能力，均得作為本案證據，先予敘明。
二、訊據被告固坦承上開傷害告訴人甲○○之事實，惟矢口否認
    有何恐嚇犯行，辯稱：並無以上揭言語恐嚇甲○○云云。經
    查：
  (一)被告於民國98年12月25日下午14時0 分許，在高雄市○○區
    ○○路103 巷空地內，因懷疑甲○○工作偷懶，引發口角爭
    執，竟基於傷害他人身體之犯意，以右手握拳用力朝告訴人
    甲○○之左臉頰打1 下，使甲○○向後仰倒，撞到後方停放
    之機車，致甲○○因此受有左臉頰下側紅腫（約6 ×8 公分
    ）、背部兩側擦傷（3 ×10公分、2 ×10公分）之傷害等情
    ，業據被告坦承不諱（見本院易字卷第15頁背面、第18頁）
    ，核與證人即告訴人甲○○於本院審理時之證述（見本院易
    字卷第16頁）、證人丙○○於偵查中及本院審理時之結證（
    見偵卷第12頁至第13頁、本院易字卷第17頁）相符，並有高
    雄市立旗津醫院98年12月26日編號26943 號診斷證明書1 紙
    （見警卷第7 頁）可證，堪認為真實。
  (二)被告並因懷疑甲○○工作偷懶，引發口角爭執，而於上揭時
    地基於恐嚇之犯意，以加害生命、身體之事，恫赫甲○○以
    ：「幹你娘再讓我看到你，就要讓你死的難看，不然叫你家
    男人出來跟我輸贏」等語，致生危害於甲○○之安全乙節，
    業據證人即告訴人甲○○於本院審理時之證稱：伊與被告等
    人於上揭時地鋸好草木等環保車前來收拾，因環保車司機說
    要有人到前面指揮交通，伊即自願到媽祖廟前請車主請改道
    而行，被告以為伊在偷懶，即開口罵伊，伊未聽到而繼續跟
    車主講話，其後伊聽到被告辱罵伊，即反問被告為何罵伊，
    被告就一拳打過來致伊跌倒，丙○○見狀過來勸架，被告當
    時並有恐嚇伊：「幹你娘再讓我看到你，就要讓你死的難看
    ，不然叫你家男人出來跟我輸贏」等語（見本院易字卷第16
    頁），及證人丙○○於偵查中及本院審理時之結證：伊與被
    告、甲○○及其他人等，於上揭時地工作時，有人要渠等其
    中1 人至前方指揮來車，甲○○自願前往，被告誤會甲○○
    偷懶，被告叫甲○○過來，但甲○○第一次並未聽到，被告
    又叫第二次，甲○○才跑步過來，被告即出手打甲○○致甲○○倒向後面機車，伊見狀即向被告說男生不要打女生並勸
    架，當時伊有聽到被告向甲○○講說「不然叫你家的男人出
    來，出來跟我輸贏，我都在等」，及「不要再讓我看到你，
    不然要讓你死的很難看」等語（見偵卷第12頁至第13頁、本
    院易字卷第17頁）明確，足以認定。被告雖辯稱上開二人之
    證述不足採信，惟證人甲○○至本院具結擔保其證述真實、
    證人丙○○則先後至檢察署及本院具結擔保其證述真實，均
    係在負擔偽證罪之心理壓力下，當無勾串設詞攀誣被告，而
    自陷偽證風險之可能，且該2 人之證述互核一致，是該2 人
    上開證詞，自堪採信。
  (三)綜上所述，本案事證明確，被告所辯，不足採信，其犯行堪
    以認定，應依法論科。
三、核被告所為，係犯刑法第277 條第1 項之傷害罪及同法第
    305 條恐嚇危害安全罪。被告所犯上揭犯行，犯意各別，行
    為互殊，應分論併罰。爰審酌被告與告訴人甲○○於案發當
    時為工作夥伴，不思以理性和平方式解決紛爭，僅因細故即
    對告訴人實施傷害犯行，致告訴人均受有上開傷害，並以上
    開言詞舉止恫嚇告訴人，對告訴人造成心理上之恐懼，所為
    實屬可議，惟念及被告犯後坦承有傷害之犯行，並有意和解
    ，僅因經濟能力無法負擔，而未與告訴人達成和解，有本院
    審判筆錄可憑（見本院易字卷第15頁背面、第18頁背面），
    及其犯罪之動機、目的、手段、智識程度等其他一切情狀，
    分別量處如主文所示之刑，並諭知易科罰金之折算標準，並
    定其應執行刑及諭知易科罰金之折算標準。
據上論斷，應依刑事訴訟法第299 條第1 項前段，刑法第277 條
第1 項、第305 條、第41條第1 項前段、第51條第5 款，刑法施
行法第1 條之1 ，判決如主文。
本案經檢察官乙○○到庭執行職務。
中    華    民    國    99    年    7     月    22    日
                  刑事第二庭    法  官  施盈志
以上正本證明與原本無異。
如不服本判決應於收受送達後10日內向本院提出上訴書狀，並應
敘述具體理由；如未敘述上訴理由者，應於上訴期間屆滿後20日
內向本院補提理由書（均須按他造當事人之人數附繕本）「切勿
逕送上級法院」。
中    華    民    國    99    年    7     月    22    日
                                書記官  林雅婷
附錄本判決論罪之法條：
中華民國刑法第277條第1項
傷害人之身體或健康者，處 3 年以下有期徒刑、拘役或 1 千元
以下罰金。
中華民國刑法第305條
以加害生命、身體、自由、名譽、財產之事，恐嚇他人致生危害
於安全者，處 2 年以下有期徒刑、拘役或 3 百元以下罰金。

司法院資訊處製作；財團法人民間司法改革基金會備份。
